【裁判字號】    99,易,1050
【裁判日期】    990609
【裁判案由】    竊盜
【裁判全文】
臺灣板橋地方法院刑事判決              99年度易字第1050號
公  訴  人  臺灣板橋地方法院檢察署檢察官
被      告  甲○○
上列被告因竊盜案件，經檢察官提起公訴（99年度偵字第3486號
），本院依簡式審判程序判決如下：
    主  文
甲○○攜帶兇器竊盜，累犯，處有期徒刑捌月。又竊盜，累犯，
處有期徒刑捌月。應執行有期徒刑壹年。
    事  實
一、甲○○前因竊盜案件，經本院以95年度易字第126 號判處有
    期徒刑7 月，嗣經臺灣高等法院以95年度上易字第1005號判
    決駁回上訴確定，已於民國96年3 月30日縮刑期滿執行完畢
    。復因竊盜案件，經本院以97年度簡字第3968號判處有期徒
    刑4 月確定，已於97年月25日易科罰金執行完畢。又因竊盜
    案件，經本院以97年度訴字第4568號判處有期徒刑5 月確定
    ，已於98年3 月19日易科罰金執行完畢。詎不知悔改，仍基
    於意圖為自己不法所有之犯意，分別實行下列行為：
  (一)於98年12月26日凌晨3 時至5 時間之某時，攜帶客觀上可供
    兇器使用之螺絲扳手1 支（未扣案），至臺北縣土城市○○
    路某處之機車堤外便道，以所攜帶之螺絲扳手，將陳素蓉所
    有、停在該處路邊之車號619-BLN 號重型機車之車牌1 面拆
    下而竊取之。得手後擬供自己使用，以掩飾其身分。
  (二)於99年1 月14日上午9 時50分許，駕駛車號原為J6Y-708 號
    重型機車（改懸掛上開竊得之619-BLN 號車牌），至臺北縣
    土城市○○街27號前，趁乙○○下車離開所駕駛之車號OSR-
    372 號重型機車至附近攤位買菜、該機車之置物箱疏未關閉
    上鎖之機會，徒手竊取乙○○所有、放在該機車置物箱內之
    皮包1 個（其內有長皮夾1 個、零錢包1 個、現金新臺幣《
    下同》2,069 元等物）。甫得手後，擬駕駛上開懸掛619-BL
    N 號車牌之機車離去之際，適乙○○因路人示警而及時察覺
    遭竊，大聲求援，經路人圍捕並報警到場處理，扣得其上揭
    竊得之619-BLN 號車牌1 面（已發還陳素蓉）及皮包1 個（
    其內有長皮夾1 個、零錢包1 個、現金2,069 元等物，均已
    發還乙○○），始悉上情。
二、案經乙○○訴由臺北縣政府警察局土城分局報請臺灣板橋地
    方法院檢察署檢察官偵查起訴。
    理  由
壹、程序方面：
    本案被告甲○○所犯係死刑、無期徒刑、最輕本刑為3 年以
    上有期徒刑以外之罪，且非高等法院管轄第一審之案件。於
    準備程序中進行中，被告就被訴事實為有罪之陳述，經本院
    告知簡式審判程序之旨，並聽取當事人之意見後，裁定進行
    簡式審判程序，合先敘明。
貳、實體方面：
一、上揭事實，迭據被告甲○○於警詢、偵訊及本院審理時坦承
    不諱，核與被害人陳素蓉、告訴人乙○○於警詢時之指述情
    節相符，且有目擊證人馮高樂於警詢及偵訊時、林獻章於警
    詢時之證述可參，此外並有搜索扣押筆錄暨扣押物品目錄表
    各1 份、贓物認領保管單2 紙、車輛尋獲電腦輸入單1 紙、
    查獲現場及贓證物照片5 幀（見偵卷第39至41頁）、監視器
    翻拍照片6 幀（見偵卷第42頁）附卷可憑，足認被告之自白
    與事實相合。綜上，本案事證已臻明確，被告犯行均堪認定
    ，應依法論科。
二、按刑法第321 條第1 項第3 款所謂「兇器」，其種類並無限
    制，凡客觀上足對人之生命、身體、安全構成威脅，具有危
    險性之器具皆屬之，此有最高法院79年台上字第5253號判例
    意旨可資參照。本案被告持以行竊之螺絲扳手，雖未扣案，
    惟依被告所供係一般五金行販賣之金屬材質工具（見本院卷
    19頁），衡諸一般生活經驗，該工具之質地應屬堅硬，且有
    把手可供握取操作，始可能拆卸有螺絲緊鎖之車牌，倘若持
    以揮刺擊砍，衡情足以危害人之生命、身體、安全，具客觀
    上之危險性，自屬兇器無疑。是核被告所為，係犯刑法第32
    1 條第1 項第3 款之攜帶兇器竊盜罪（上揭事實欄第一項(一)
    部分）、同法第320 條第1 項之竊盜罪（上揭事實欄第一項
    (二)部分）。而所犯上開二罪，犯意各別，行為互殊，應予分
    論併罰。又被告曾受如上揭事實欄第一項所述之有期徒刑執
    行完畢，有臺灣高等法院被告前案紀錄表1 份在卷可考，其
    於受有期徒刑之執行完畢後，5 年以內故意再犯本案有期徒
    刑以上之上開二罪，均為累犯，應依刑法第47條第1 項規定
    加重其刑。爰審酌被告昔有多次竊盜前科紀錄，素行不佳，
    其正值壯盛之年，不思以正當方法得財，竟任意行竊他人財
    物，兼衡其犯罪手段、所竊財物之價值、對於被害人造成之
    危害程度及自始至終均坦承犯行、犯罪後之態度尚佳等一切
    情狀，分別量處如主文所示之刑，並定其應執行刑，以示懲
    儆。至於被告持以行竊之螺絲扳手1 支，未據扣案，查無證
    據堪認目前仍然存在，且係被告所有之物，爰不予宣告沒收
    ，附此敘明。
據上論斷，應依刑事訴訟法第273 條之1 第1 項、第299 條第1
項前段，刑法第320 條第1 項、第321 條第1 項第3 款、第47條
第1 項、第51條第5 款，刑法施行法第1 條之1 ，判決如主文。
本案經檢察官黃明絹到庭執行職務。
中    華    民    國    99    年    6     月     9    日
                  刑事第八庭    法  官  朱嘉川
以上正本證明與原本無異。
如不服本判決應於收受送達後10日內向本院提出上訴書狀，並應
敘述具體理由；其未敘述上訴理由者，應於上訴期間屆滿後20日
內向本院補提理由書（均須按他造當事人之人數附繕本）「切勿
逕送上級法院」。
                                書記官  陳聖儒
中    華    民    國    99    年    6     月     9    日
附錄本案論罪科刑法條全文：
中華民國刑法第320條
意圖為自己或第三人不法之所有，而竊取他人之動產者，為竊盜
罪，處5 年以下有期徒刑、拘役或5 百元以下罰金。
意圖為自己或第三人不法之利益，而竊佔他人之不動產者，依前
項之規定處斷。
前二項之未遂犯罰之。
中華民國刑法第321條
犯竊盜罪而有左列情形之一者，處6 月以上、5 年以下有期徒刑
：
一  於夜間侵入住宅或有人居住之建築物、船艦或隱匿其內而犯
    之者。
二  毀越門扇、牆垣或其他安全設備而犯之者。
三  攜帶兇器而犯之者。
四  結夥三人以上而犯之者。
五  乘火災、水災或其他災害之際而犯之者。
六  在車站或埠頭而犯之者。
前項之未遂犯罰之。

司法院資訊處製作；財團法人民間司法改革基金會備份。
